臺灣高雄地方法院刑事判決　　　　　　100年度簡上字第157號
上　訴　人
即　被　告　王世明
上列上訴人即被告因毒品危害防制條例案件，不服本院高雄簡易
庭100 年度簡字第350 號中華民國100 年2 月18日第一審刑事簡
易判決（起訴書案號：臺灣高雄地方法院檢察署99年度毒偵緝字
第525 號），提起上訴，本院管轄之第二審合議庭以簡式審判程
序審理，判決如下：
    主  文
上訴駁回。
    事實及理由
一、按被告經合法傳喚，無正當之理由不到庭者，得不待其陳述
    ，逕行判決；對於簡易判決不服而上訴者，準用上開規定，
    刑事訴訟法第371 條、第455 條之1 第3 項分別定有明文。
    本件上訴人即被告（下稱被告）王世明經本院合法傳喚，無
    正當理由未到庭，有本院送達證書（本院簡上卷第32頁）在
    卷可憑，爰依上開規定不待其陳述，逕為一造辯論判決。
二、本件經審理結果，認原審簡易判決認事用法均無違誤，應予
    維持，並引用原審簡易判決書（含聲請簡易判決處刑書）之
    事實、證據及理由（如附件）。
三、上訴意旨雖對原審判決聲明不服而提起上訴，惟未陳明具體
    上訴理由，嗣經本院定民國100 年4 月26日準備程序期日及
    100 年5 月24日審判期日並均合法傳喚被告，均無正當理由
    未到庭，亦未以書狀提出任何不服原審判決之具體事證以供
    本院審酌，其上訴顯無理由，應予駁回。
據上論斷，應依刑事訴訟法第455 條之1 第1 項、第3 項、第
371條、第373 條、第368 條，判決如主文。
本案經檢察官陳登燦到庭執行職務。
中    華    民    國   100    年    6     月    10    日
            刑事第十六庭  審判長法  官  曾逸誠
                                法  官  林柏壽
                                法  官  姚水文
以上正本證明與原本無異。
不得上訴。
中    華    民    國   100    年    6     月    10    日
                                書記官  蔡靜雯
附件
臺灣高雄地方法院刑事簡易判決          100年度簡字第350號
聲  請  人  臺灣高雄地方法院檢察署檢察官
被      告  王世明
上列被告因違反毒品危害防制條例案件，經檢察官聲請依簡易判
決處刑（99年度毒偵緝字第525號），本院判決如下：
    主      文
王世明施用第二級毒品，累犯，處有期徒刑伍月，如易科罰金，
以新臺幣壹仟元折算壹日。
    事實及理由
一、本件犯罪事實及證據，除犯罪事實欄一被告前科部分更正為
    「王世明前因違反麻醉藥品管理條例案件，經臺灣高雄地方
    法院以民國83年度易字第3469號判決處有期徒刑6 月確定，
    於83年9 月16日易科罰金執行完畢。又因違反麻醉藥品管理
    條例、贓物案件，經同院以84年度訴字第3493號判決處有期
    徒刑6 月、4 月，應執行有期徒刑8 月確定（下稱第一案）
    ；又因竊盜案件，經同院以85年度易字第2033號判決處有期
    徒刑5 月確定（下稱第二案）；第一案與第二案嗣經同院以
    85年度聲字第1432號裁定定應執行刑為有期徒刑1 年確定（
    下稱第三案）；又因竊盜等案件，經同院以85年度易字第
    7804號判決處有期徒刑6 月、8 月，定應執行刑為有期徒刑
    1 年確定（下稱第四案），並與第三案接續執行，於87年1
    月23日縮短刑期假釋出監交付保護管束，並於87年7 月12日
    因假釋期滿未經撤銷，視為已執行完畢。復因施用毒品案件
    ，經裁定令入戒治處所施以強制戒治，於88年3 月2 日因停
    止處分出所，並於88年9 月9 日保護管束期滿，經本署檢察
    官以88年度戒毒偵字第177 號不起訴處分確定。又於88年間
    因再度犯施用毒品案件，經裁定令入戒治處所施以強制戒治
    ，嗣經裁定停止戒治及撤銷停止戒治，於90年11月28日強制
    戒治期滿執行完畢，並因同案經臺灣高雄地方法院以89 年
    度易字第171 號判決處有期徒刑8 月確定（下稱第五案）；
    另因施用毒品案件，經臺灣高等法院高雄分院以90年度上易
    字第348 號判決處有期徒刑1 年確定（下稱第六案）；又因
    竊盜案件，經同院以90年度上易字第947 號判決處有期徒刑
    10月確定（下稱第七案）；第六案與第七案經臺灣高等法院
    高雄分院以91年度聲字第174 號裁定定應執行刑為有期徒刑
    1 年8 月確定，並與前開第五案接續執行，於92年3 月6 日
    縮短刑期假釋出監，並於92年8 月10日因假釋期滿未經撤銷
    ，視為已執行完畢。王世明再因詐欺案件，經臺灣高雄地方
    法院以95年度簡字第723 號判決處有期徒刑4 月確定（下稱
    第八案）；再因施用毒品案件，經同院以95年度簡字第3557
    號判決處有期徒刑5 月確定（下稱第九案）；再因竊盜案件
    ，經同院以95年度易字第437 號判決處有期徒刑1 年確定（
    下稱第十案）；第八案與第九案先經同院以95年度聲字第
    3417號裁定定應執行刑為有期徒刑8 月確定，復與第十案再
    經同院以95年度聲字第4063號裁定定應執行刑為有期徒刑1
    年7 月確定，嗣因中華民國九十六年罪犯減刑條例施行，上
    開第八案、第九案、第十案均予以減刑，而經同院以96年度
    聲減字第534 號裁定分別減刑為有期徒刑2 月、2 月又15日
    、6 月，並定應執行刑為有期徒刑9 月又15日確定，且因其
    先前入監執行之刑期已逾減刑後刑期，無庸再為執行，視為
    於中華民國九十六年罪犯減刑條例施行之日即96年7 月16日
    執行完畢（構成累犯）。復因施用毒品案件，經同院以98年
    度審簡字第1437號判決處有期徒刑4 月確定。」外，餘均引
    用檢察官聲請簡易判決處刑書之所載（如附件）。
二、按違反毒品危害防制條例第10條之罪，經觀察、勒戒後，認
    無繼續施用毒品之傾向，應即釋放，並為不起訴處分；認有
    繼續施用毒品之傾向者，應由檢察官聲請法院裁定令入戒治
    處所施以強制戒治，至無繼續戒治之必要，強制戒治期滿，
    應即釋放，由檢察官為不起訴處分。經觀察勒戒、強制戒治
    執行完畢釋放後，5 年內再犯第10條之罪，依93年1 月9 日
    修正施行之毒品危害防制條例第23條第2 項規定意旨，應由
    檢察官偵查起訴。又依修正後之規定，僅限於「初犯」及「
    5 年後再犯」二種情形，始應先經觀察、勒戒或強制戒治程
    序。倘被告於5 年內已再犯，經依法追訴處罰，縱其第3 次
    （或第3 次以上）再度施用毒品之時間，在初犯經觀察、勒
    戒或強制戒治執行完畢釋放5 年以後，已不合於「5 年後再
    犯」之規定，且因已於「5 年內再犯」，顯見其再犯率甚高
    ，原實施觀察、勒戒或強制戒治，已無法收其實效，即應依
    該條例第10條處罰（最高法院97年度第5 次刑事庭會議決議
    參照）。查被告王世明前因施用毒品案件，經法院裁定令入
    戒治處所施行強制戒治後，於90年11月29日執行完畢釋放出
    所。復於前揭強制戒治執行完畢釋放後5 年內之94年10月中
    旬起至95年3 月24日20時許間再犯施用毒品案件，由法院判
    處有期徒刑5 月確定等情，有臺灣高等法院被告前案紀錄表
    1 份在卷可查，是被告於初犯經強制戒治執行完畢釋放後，
    5 年內已再犯毒品危害防制條例第10條之罪，且再犯本案，
    揆諸前開說明，本案自應依法追訴處罰。
三、核被告王世明所為，係犯毒品危害防制條例第10條第2 項之
    施用第二級毒品罪。其施用第二級毒品前持有該毒品之低度
    行為，應為其施用之高度行為所吸收，不另論罪。另被告有
    如前述曾受有期徒刑之宣告及執行完畢乙節，有臺灣高等法
    院被告前案紀錄表1 份在卷可參，被告於有期徒刑執行完畢
    後，5 年內故意再犯本案有期徒刑以上之罪，為累犯，應依
    刑法第47條第1 項之規定加重其刑。爰審酌被告前因施用毒
    品案件經強制戒治後，猶未思積極戒毒，竟再犯本件施用第
    二級毒品犯行，實應非難，惟念施用毒品乃自戕行為，對社
    會造成之危害尚非直接甚鉅，而其曾有多次違反毒品危害防
    制條例刑事前科，此品行資料有臺灣高等法院被告前案紀錄
    表一份可查，而其生活狀況為勉持、智識程度為國中畢業及
    犯後坦承犯行等一切情狀，量處如主文所示之刑，並參酌前
    開犯罪情狀，諭知如主文所示易科罰金之折算標準。
四、依刑事訴訟法第449 條第1 項前段、第3 項、第454 條第2
    項，毒品危害防制條例第10條第2 項，刑法第11條前段、第
    47條第1 項、第41條第1 項前段，逕以簡易判決處刑如主文
    。
五、如不服本判決，得自判決送達之日起10日內，向本院提起上
    訴。
中    華    民    國  100     年    2     月    18    日
                  高雄簡易庭    法  官
臺灣高雄地方法院檢察署檢察官聲請簡易判決處刑書
                                   99年度毒偵緝字第525號
    被      告  王世明
上列被告因違反毒品危害防制條例案件，業經偵查終結，認為宜
以簡易判決處刑，茲將犯罪事實及證據並所犯法條分敘如下：
        犯罪事實
一、王世明前因施用毒品案件，經執行強制戒治，於民國88年8
    月28日交付保護管束期滿視為執行完畢，並由本署檢察官以
    88年度戒毒偵字第177號為不起訴處分確定。又因89年間施
    用毒品案件，經法院判處有期徒刑1年確定，於92年8月10日
    執行完畢。再因98年間施用毒品案件，經法院判處有期徒刑
    4月確定，於99年2月4日執行完畢。詎仍不知悔改，復基於
    施用毒品之犯意，於99年4月12日16時25分採尿往前回溯96
    小時內某時，在不詳地點，施用第二級毒品甲基安非他命1
    次。嗣因其為毒品列管人口，經警通知於99年4月12日16時
    25分到隊採尿送驗結果，呈甲基安非他命陽性反應。
二、案經高雄縣政府警察局仁武分局報告偵辦。
        證據並所犯法條
一、證據：
(一)被告王世明於上開時地施用第二級毒品甲基安非他命之事實
    ：
    (1)被告於偵查中之自白。
    (2)警製應受尿液採驗人尿液檢體採集送驗紀錄表(代號：
      15480)及長榮大學99年4月22日確認報告(檢體資料：
      15480)各1紙。
(二)被告強制戒治執行完畢釋放後，5年內已再犯，仍三犯施用
    毒品案件，及其累犯之事實：
    被告矯正簡表、刑案資料查註紀錄表、全國施用毒品案件紀
    錄表各1紙。
二、查被告有如犯罪事實欄所載之施用毒品前科，其於前開強制
    戒治執行完畢釋放後5年內，曾再犯施用毒品案件，經臺灣
    高雄地方法院判刑確定，有刑案資料查註紀錄表、全國施用
    毒品案件紀錄表、受觀察勒戒人毒品及前科紀錄簡列表各1
    份在卷可憑，顯見先前被告接受強制戒治未能收戒斷毒癮之
    效，且再犯率甚高，若再予實施觀察、勒戒或強制戒治程序
    ，已無法收其實效，參諸毒品危害防制條例第20條、第23條
    之立法理由及最高法院95年度第7次刑事庭會議決議，本件
    施用毒品之罪雖係在強制戒治執行完畢釋放5年後所犯，仍
    應予以追訴。核被告所為，係犯毒品危害防制條例第10條第
    2項之施用第二級毒品罪嫌。又被告曾受有期徒刑之執行完
    畢後，5年內故意再犯有期徒刑以上之罪，為累犯，請依刑
    法第47條規定加重其刑。
三、依毒品危害防制條例第23條第2項、刑事訴訟法第451條第1
    項聲請逕以簡易判決處刑。
    此   致
臺灣高雄地方法院
中    華    民    國    99    年    12    月    27    日
                              檢  察  官